【裁判字號】    99,易,1050
【裁判日期】    990531
【裁判案由】    竊盜
【裁判全文】
臺灣臺中地方法院刑事判決              99年度易字第1050號
公  訴  人  臺灣臺中地方法院檢察署檢察官
被      告  乙○○
上列被告因竊盜案件，經檢察官提起公訴（99年度偵字第6785號
），被告於準備程序中就被訴事實為有罪之陳述，經聽取當事人
之意見後，本院裁定進行簡式審判程序，判決如下：
    主    文
乙○○犯如附表所示之罪，各處如附表所示之刑，應執行有期徒
刑捌月，如易科罰金，以新臺幣壹仟元折算壹日。
    犯罪事實及理由
一、犯罪事實：
    乙○○前因竊盜案件，經法院判處拘役55日，甫於民國96年
    6 月26日執行完畢（未構成累犯）。詎乙○○仍不知悔改，
    復基於意圖為自己不法所有之犯意，分別下列時、地竊取他
    人之財物：
(一)、乙○○於99年3 月14日凌晨3 時許，騎乘車牌號碼GBE-771
    號重型機車，於行經臺中縣龍井鄉○○村○○街114 巷31號
    前時，見蕭絨將女性內褲及長絲襪等物晾曬於住處鐵製圍籬
    之前庭院內，竟以攀爬鐵製圍籬之方式踰越進入蕭絨現居住
    之處所，徒手竊取女性內褲4 件及長絲襪2 件等物得逞。
(二)、乙○○於竊取得逞之後，另於當日凌晨3 、4 時許，行經臺
    中市○○區○○路80巷13號前時，見甲○○將女性內褲晾曬
    於住處鐵製圍籬之前庭院內，竟趁甲○○未將現居住之住處
    前庭院大門閂予以上鎖之機會，徒手推開門閂後，入內竊取
    女性用內褲3 件。
(三)、乙○○復於當日凌晨3 、4 時許，行經臺中市○○區○○路
    80巷21弄4 號前時，見丙○○將女性內褲晾曬於住處鐵製圍
    籬之前庭院內，竟趁丙○○未將現居住之住處前庭院大門閂
    予以上鎖之機會，徒手推開門閂後，入內竊取女性用內褲3
    件。
(四)、乙○○另於當日凌晨3 、4 時許，行經臺中市○○區○○路
    80巷5 號前時，見丁○○將女性內褲晾曬於住處鐵製圍籬之
    前庭院內，竟趁丁○○未將現居住之住處前庭院大門閂栓予
    以上鎖之機會，徒手推開門閂後，入內竊取女性用內褲3件
    。
    乙○○於竊取上開財物之後，即將所竊取之女用內褲或長絲
    襪藏放於身上或前述騎乘之機車置物箱內。嗣於當日凌晨4
    時30分許，乙○○騎乘上開機車於行經臺中市○○區○○路
    3 段250 號前，適有臺中市警察局第六分局員警溫健博、陳
    輝家等人執行巡邏勤務經過該處，發現乙○○騎乘機車搖晃
    而以似有酒後駕車之情形，遂趨前予以攔停、盤查時，當場
    發現乙○○所騎乘機車之置物箱外有內褲衣角外露後，乙○○始坦承上情，並扣得前述所竊取之女用內褲13件及長絲襪
    2 件等物（已發還被害人等）。
二、本案證據：上開犯罪事實，業據被告乙○○於警詢、偵查中
    及本院準備程序、本院審理時均坦承不諱，核與被害人蕭絨
    、甲○○、丙○○及丁○○於警詢時指述之情節相符。此外
    ，復有被害人蕭絨、甲○○、丙○○及丁○○等人所立之贓
    物認領保管單各1 紙、查獲現場蒐證相片2 幀、查獲位置圖
    及住處照片8 幀等附卷可稽。被告之自白核與事實相符，足
    堪採信。被告之上開犯行，均堪以認定。
三、刑法第321 條第1 項第3 款之加重竊盜罪之法定本刑為「6
    月以上，5 年以下有期徒刑」之重罪，然行為人為竊盜行為
    之原因動機不一，行竊場所不同，手段互異，犯罪情節亦未
    必盡同，其行為所應受刑罰之苛責程度自屬有異，倘依其情
    狀處以相當之有期徒刑，即足以懲儆，並可達防衛社會之目
    的者，自非不可依客觀之犯行與主觀之惡性二者加以考量其
    情狀，是否有可憫恕之處，適用刑法第59條之規定酌量減輕
    其刑，期使個案裁判之量刑，能斟酌至當，以符合比例原則
    。審酌被告犯案之動機，並非竊取財物變賣圖利，且其雖係
    於夜間侵入住處庭院竊盜，惟尚未侵入住宅內部，危險性較
    低，所竊之內褲、長絲襪等物，價值非鉅，所竊得數量非多
    ，被告犯後均已坦承犯行，尚非無法反省改過之人，且被告
    本身有輕度精神障礙，有中華民國身心障礙手冊附卷足憑（
    見偵查卷第32頁），其犯罪之情狀顯可憫恕，因認倘科以加
    重竊盜之最低度刑有期徒刑6 月仍嫌過重，爰均依刑法第59
    條之規定酌量減輕其刑，附此敘明。
四、核被告所為，就犯罪事實欄一(一)部分，係犯刑法第321 條第
    1 項第1 、2 款之加重竊盜罪；就犯罪事實欄一(二)、(三)、(四)
    部分，係犯刑法第321 條第1 項第1 款之加重竊盜罪（原起
    訴書誤繕為第2款，業據公訴檢察官當庭更正）。
五、應適用法條：刑事訴訟法第273 條之1 第1 項、第299 條第
    1 項前段、第310 條之2 、第454 條第1 項，刑法第321 條
    第1 項第1 款、第2 款、第59條、第51條第5 款、第41條第
    1項前段、第8項。
中    華    民    國    99    年    5     月    31    日
                  刑事第十一庭  法  官  蔡美華
以上正本證明與原本無異。
如不服本判決應於收受判決後10日內向本院提出上訴書狀，並應
敘述具體理由；其未敘述上訴理由者，應於上訴期間屆滿後20日
內向本院補提理由書（均須按他造當事人之人數附繕本）「切勿
逕送上級法院」。
                                書記官  張皇清
中    華    民    國    99    年    5     月    31    日
附錄論罪科刑法條
中華民國刑法第321條第1項
犯竊盜罪而有左列情形之一者，處 6 月以上、 5 年以下有期徒刑：
一  於夜間侵入住宅或有人居住之建築物、船艦或隱匿其內而犯之者。
二  毀越門扇、牆垣或其他安全設備而犯之者。
三  攜帶兇器而犯之者。
四  結夥三人以上而犯之者。
五  乘火災、水災或其他災害之際而犯之者。
六  在車站或埠頭而犯之者。
附表
┌──┬────┬───────────────────┬────────┐
│編號│犯罪行為│  罪名                                │宣告刑          │
│    │        │                                      │                │
├──┼────┼───────────────────┼────────┤
│一  │如犯罪事│犯刑法第三百二十一條第一項第一、二款之│處有期徒刑肆月，│
│    │實一(一)所│竊盜罪                                │如易科罰金，以新│
│    │示。    │                                      │臺幣壹仟元折算壹│
│    │        │                                      │日              │
├──┼────┼───────────────────┼────────┤
│二  │如犯罪事│犯夜間侵入住宅竊盜罪                  │處有期徒刑月，│
│    │實一(二)所│                                      │如易科罰金，以新│
│    │示      │                                      │臺幣壹仟元折算壹│
│    │        │                                      │日              │
│    │        │                                      │                │
├──┼────┼───────────────────┼────────┤
│三  │如犯罪事│犯夜間侵入住宅竊盜罪                  │處有期徒刑月，│
│    │實一(三)所│                                      │如易科罰金，以新│
│    │示      │                                      │臺幣壹仟元折算壹│
│    │        │                                      │日              │
├──┼────┼───────────────────┼────────┤
│四  │如犯罪事│犯夜間侵入住宅竊盜罪                  │處有期徒刑月，│
│    │實一(四)所│                                      │如易科罰金，以新│
│    │示      │                                      │臺幣壹仟元折算壹│
│    │        │                                      │日              │
└──┴────┴───────────────────┴────────┘

司法院資訊處製作；財團法人民間司法改革基金會備份。
